# 求助陈版主

提问人：z239239 时间：2013-01-15 16:16:51
个人觉得账龄仍为3-4年。但是如果该笔债权与其他债权信用特征显著不同，可以考虑单独计提坏账准备，账龄并不是衡量信用风险的唯一特征。

回答人：chenyiwei
基本赞同此观点，即账龄延续计算。当然这种情况下由于对该款项的可收回性提供了额外的担保，其信用风险特征与其他无担保应收款项存在差异，可以考虑个别认定。